【裁判字號】    90,交易,610
【裁判日期】    901122
【裁判案由】    過失傷害
【裁判全文】
臺灣高雄地方法院刑事判決                          九十年度交易字第六一號
    公  訴  人  臺灣高雄地方法院檢察署檢察官
    被      告  乙○○
右列被告因過失傷害案件，經檢察官提起公訴（九十年度偵字第一四五一五號），本
    院判決如左：
    主  文
乙○○因過失傷害人，處拘役參拾日，如易科罰金，以參佰元折算壹日。
    事  實
一、乙○○考領有普通小型車駕駛執照，於民國九十年四月二十五日上午，駕駛車牌
    號碼ＳＡ─七二二二號自小客車，沿高雄市○○路由南往北方向行駛，於同日上
    午十一時十分許，行經中山路右轉五福二路在路口交岔處停車，準備下車購物時
    ，本應注意停車開啟車門時，應察看有無行人、車輛並讓其先行，而當時天氣晴
    朗，日間光線充足，柏油路面乾燥無缺陷，亦無其他障礙物，視距良好，且依其
    智識、能力並無不能注意之情事，詎乙○○疏未注意察看後方有無來車，即貿然
    開啟車門，致所駕駛之自小客車左前車門處撞及沿五福二路橫越中山路往東直行
    而來，由甲○○所騎乘車牌號碼ＸＴＤ─六五一號重型機車右側把手，使甲○○
    人、車雙雙滑倒，因而受有左外踝線性骨折之傷害。乙○○於肇事後，未被有偵
    查犯罪職權之機關或公務員發覺前，即主動向前往現場處理本件車禍之高雄市政
    府警察局新興分局五福二路派出所警員李毅明坦承肇事，俟並接受本院裁判。
二、案經甲○○訴由高雄市政府警察局新興分局移送臺灣高雄地方法院檢察署檢察官
    偵查起訴。
    理  由
一、訊據被告乙○○，對於在右揭時、地停車準備下車購物時，未察看後方有無來車
    ，即貿然開啟車門，致其駕駛之自小客車左前車門撞及甲○○所騎乘之機車，使
    甲○○人、車倒地受傷之事實，坦承不諱，核與告訴人指訴稱：我騎乘機車沿五
    福路直行由西往東方向行駛，騎到被告車旁時，被告突然開啟車門撞到我的機車
    右把手及機車側面，機車往前滑行等語（見本院九十年十月十五日訊問筆錄），
    大致相符，並有Ａ３類道路交通事故調查報告表乙紙在卷可憑，被告自白，與事
    實相符，應堪採信。雖被告辯稱：告訴人僅受一點輕傷，並未受有左外踝線性骨
    折傷害，且告訴人車速過快，亦有過失云云。惟查，告訴人確因本件車禍受有左
    外踝線性骨折傷害，此有博正醫院九十年六月一日診斷證明書乙紙可憑，且經本
    院依職權向博正醫院函查結果，告訴人所受傷害確為線性骨折，此有九十年十月
    十八日九十博人字第○九四號函乙紙在卷可憑，被告辯稱告訴人未受有骨折傷害
    云云，不足採信。又本件車禍發生後，因肇事車輛移動致未能測繪肇事現場圖乙
    節，業經李明毅警員陳明在卷，是以並無任何煞車痕等跡證足資認定告訴人之行
    車速度，從而，被告辯稱告訴人車速過快云云，並無證據證明，尚難採信。
二、按汽車停車開啟車門時，應注意行人、車輛，並讓其先行，道路交通安全規則第
    一百十二條第一項第十五款定有明文。被告乙○○既考領有普通小型車駕駛執照
    ，前揭規定自應知悉，且亦為其應注意並能注意之義務，而肇事當時天候晴，日
    間自然光線充足，柏油路面乾燥無缺陷，亦無其他障礙物，視距良好，此為被告
    、告訴人供承在卷，且依被告智識、能力並無不能注意之情事，詎被告疏未察看
    後方有無來車，即貿然開啟車門，肇致本件車禍，其有過失，彰彰甚明。又告訴
    人確因本件車禍受有左外踝線性骨折傷害，已如前述，是被告之過失犯行與告訴
    人之傷害間，顯有相當因果關係。本案罪證已臻明確，被告犯行洵堪認定。
三、雖被告在劃設有紅色標線之禁止停車區臨時停車，有違道路交通安全規則第一百
    十二條第一項第十款之規定，然本件車禍係因告訴人貿然開啟車門所肇致，與被
    告違規停車並無因果關係，是告訴人指稱被告在禁止停車區停車致其受傷云云，
    尚有誤會，附此敘明。
四、核被告所為，係犯刑法第二百八十四條第一項前段之過失傷害罪。被告於肇事後
    ，未被有偵查犯罪職權之機關或公務員發覺前，即主動向前往現場處理之高雄市
    政府警察局新興分局五福二路派出所警員李毅明坦承肇事，業經證人李毅明證述
    在卷，俟並接受本院裁判，合乎自首要件，應依刑法第六十二條前段規定，減輕
    其刑。爰審酌被告因一時疏失肇致本件車禍，犯後坦承部分犯行，態度尚稱良好
    ，及迄今未賠償告訴人所受損害等一切情狀，爰量處如主文所示之刑，並諭知易
    科罰金之折算標準，以資懲儆。
據上論斷，應依刑事訴訟法第二百九十九條第一項前段，刑法二百八十四條第一項前
段、第六十二條前段、第四十一條第一條，罰金罰鍰提高標準條例第一條前段、第二
條，判決如主文。
本案經檢察官劉宗慶到庭執行職務。
中      華      民      國    九十      年     十一    月    二十二    日
                                   臺灣高雄地方法院交通法庭
                                       法  官  廖  純  卿
右正本證明與原本無異。
如不服本判決，應於判決送達後十日內，向本院提出上訴狀。
                                       書記官  林  孝  聰
中      華      民      國    九十      年     十一     月    二十二    日
附錄法條：
刑法第二百八十四條第一項前段。
中華民國刑法第二百八十四條
 (過失傷害罪)
因過失傷害人者，處六月以下有期徒刑、拘役或五百元以下罰金，致重傷
者，處一年以下有期徒刑、拘役或五百元以下罰金。


司法院資訊處製作；財團法人民間司法改革基金會備份。
